臺灣新北地方法院民事裁定
111年度簡抗字第4號
抗  告  人  王寶珠  
代  理  人  張繼文律師                     
相  對  人  蔡敏男  

上列當事人間請求遷讓房屋等事件，抗告人對於中華民國110 年
1 月14日本院三重簡易庭111 年度重簡字第52號裁定提起抗告，
本院裁定如下：
    主  文
原裁定關於核定訴訟標的價額部分廢棄。
本件訴訟標的價額核定為新臺幣435 萬元。
    理  由
一、本件抗告意旨略以：
  ㈠原裁定命抗告人應徵裁判費新臺幣（下同）2萬1,196元，理
    由為抗告人未於起訴狀載明系爭房屋價值，惟抗告人已檢附
    110年度房屋稅繳款書，釋明系爭房屋價值為53萬6,700元，
    並繳納裁判費5,840元，原裁定容有誤會。
  ㈡又依民事訴訟法第77條之9規定，系爭租賃期間為5年，租金
    總額為102萬元，當無以土地法第97條規定核定訴訟標的價
    值之必要。
  ㈢綜上所述，抗告人已於起訴時釋明系爭房屋價值，並繳納裁
    判費，縱認仍有補足裁判費之必要，應以租賃期間之租金總
    額核定，方符民事訴訟法之規定，爰依法提出抗告，請求廢
    棄原裁定等語。　　
二、按訴訟標的之價額，由法院核定。核定訴訟標的之價額，以
    起訴時之交易價額為準，民事訴訟法第77條之1第1項定有明
    文。次按所謂因租賃權涉訟，係指以租賃權為訴訟標的之訴
    訟而言，至於以租賃關係已經終止為原因，請求遷讓房屋之
    訴，則係以租賃物返還請求權為訴訟標的，非以租賃權為訴
    訟標的，其訴訟標的之價額，應以房屋之價額為準（最高法
    院29年渝上字第935號、32年抗字第765號裁判意旨參照）。
三、經查：
  ㈠抗告人雖主張其前已提出110年度房屋稅繳款書為系爭房屋價
    值之憑據，惟按稅務機關核定之房屋課稅現值，非當然與市
    價相當，尚難僅以前開房屋稅繳納書即遽認系爭房屋起訴時
    交易價值為53萬6,700元。至於抗告人主張應以租期5年之租
    金總額102萬元核定訴訟標的價額部分，揆諸前揭法文，本
    件既以租賃物返還請求權為訴訟標的，非以租賃權為訴訟標
    的，其訴訟標的之價額，自應以房屋之價額為準。是以，抗
    告人前開主張，皆非可採。
  ㈡抗告人既始終未提出系爭房屋之交易價額，然審酌現行地政
    機關就不動產之交易價格已採實價登錄制度，故鄰近不動產
    於一定期間內所登錄之交易價格，應趨近於客觀之市場交易
    價格，可作為核定訴訟標的價額之基準。是依內政部不動產
    交易實價查詢服務網查詢結果，與系爭房屋相同門牌之不動
    產交易總價為1,450萬元。衡以國稅局對於無法提出房地分
    別實際價格時，房地比約為3比7，故系爭房屋之交易價額核
    定為435萬元【計算式：1,450萬元×3/10＝435萬元】。
  ㈢基上，抗告意旨指摘原裁定關於訴訟標的價額之核定不當，
    求為廢棄，為有理由。爰由本院予以廢棄，裁定如主文第2
    項所示。另原裁定關於核定訴訟標的價額部分既經本院廢棄
    ，則命補繳裁判費部分即失所附麗，併予敘明。
四、據上論結，本件抗告為有理由，爰裁定如主文。
中    華    民    國   111    年    3     月    14    日
                  民事第六庭    審判長法　官　許瑞東
                                      法　官　許映鈞　
                                      法　官　黃信滿
以上正本係照原本作成。
如不服本裁定除以適用法規顯有錯誤為理由，不得再抗告。如提
起再抗告，應於送達後10日內委任律師為代理人向本院提出再抗
告狀，並繳納再抗告裁判費新臺幣1,000 元。                
中　　華　　民　　國　 111　　年　　 3　　月　　 14　日
                                      書記官　黃曉妏